# 果园出资注册实如何办理验资手续?

提问人：academing 时间：2010-07-29 14:04:24
个人名下的脐橙园，欲作价出资，只有与政府的果园 50 年使用权合同，果园已进入丰产期。谢谢！

回答人：chenyiwei
回复 楼主 academing 的帖子需要明确该个人对该果园拥有的权利是什么性质？是所有权、承包经营权、租赁权还是其他权利？ 这一块的法律问题比较复杂，建议咨询律师。如果是租赁权，则不能用于出资；承包经营权虽然可以依法流转，但用于出资的规定尚不明确。

回答人：chenyiwei
回复 报纸 academing 的帖子建议谨慎。这类权益可能符合资产的定义，如果以其他方式取得，可以被确认为资产。但鉴于验资业务非常注重法律形式，不建议以出资方式将其投入新公司，而是建议用现金购买。